臺灣臺中地方法院刑事判決
111年度易緝字第159號
公  訴  人  臺灣臺中地方檢察署檢察官
被      告  蘇哲彥




上列被告因竊盜案件，經檢察官提起公訴（111年度偵字第11811
號），被告就被訴事實為有罪之陳述，本院裁定進行簡式審判程
序，判決如下：
    主    文
蘇哲彥犯攜帶兇器竊盜罪，累犯，處有期徒刑6月，如易科罰金
，以新臺幣1千元折算1日。
    犯罪事實及理由
一、本件犯罪事實及證據，除犯罪事實一第6行「板手」應更正
    為「扳手」及證據部分增列「被告於本院行準備程序、簡式
    審判程序之自白」外，其餘犯罪事實及證據均引用檢察官起
    訴書（如附件）之記載。
二、論罪科刑：
　㈠核被告蘇哲彥所為，係犯刑法第321條第1項第3款之攜帶兇器
    竊盜罪。
　㈡被告前因竊盜案件，經臺灣臺南地方法院以109年度易字第65
    4號判決判處有期徒刑3月確定，於民國109年10月21日易科
    罰金執行完畢，此有臺灣高等法院被告前案紀錄表附卷可稽
    。本案起訴書已載明被告於受前揭有期徒刑執行完畢後，5
    年內故意再犯本案最重本刑為有期徒刑以上之罪，而構成累
    犯之事實，並經公訴檢察官於論告之前，補充陳述被告受前
    揭有期徒刑執行完畢後，5年內故意再犯本案最重本刑為有
    期徒刑以上之罪而構成累犯等情（本院易緝卷第89頁），而
    被告對此構成累犯之前科記錄亦無意見，已然可認檢察官對
    被告構成累犯之事實有所主張，且符合證明之程度。是被告
    於上開有期徒刑執行完畢後5年內，故意再犯本案有期徒刑
    以上之罪，固構成累犯，然檢察官就被告有何加重其刑之必
    要性，並未為具體說明或指出證明方法，不能說服本院僅以
    被告有前述案件經徒刑執行完畢之事實，即應依刑法第47條
    第1項規定加重其刑，經綜合審酌上情，爰裁量不予加重其
    刑。然而就被告上述構成累犯之前案科刑及執行完畢紀錄，
    仍得作為本院依刑法第57條第5款「犯罪行為人之品行」而
    予以負面評價之科刑審酌資料，俾就被告所應負擔之罪責予
    以充分評價，附此敘明（最高法院110年度台上大字第5660
    號裁定意旨參照）。　
　㈢爰審酌被告不思守法自制，循正當途徑獲取所需，任意竊取
    他人財物，顯缺乏對他人財產權應予尊重之觀念，且其前業
    因竊盜犯行，經法院論罪科刑（參臺灣高等法院被告前案紀
    錄表；見易緝卷第45-50頁），今再犯下本案同性質之竊盜
    犯行，足見未能悔改；惟念其犯後坦承犯行之態度，所竊取
    之財物已發還被害告訴人取回（參贓物認領保管單；見偵卷
    第41頁）；復考量其犯罪之動機、目的、手段及所竊取之財
    物價值；兼衡其自陳為國中畢業之智識程度，入監前從事太
    陽能板相關工作，月收入約新臺幣5萬元，經濟狀況勉持（
    見本院易緝卷第88頁）等一切情狀，量處如主文所示之刑，
    並諭知易科罰金之折算標準，以示懲儆。
　㈣被告持以行竊之扳手1支，並非其所有之物，此經其於本院審
    理時供陳在卷；另其所竊得之物固為其犯罪所得，然均已發
    還告訴人，業如前述，爰均不予宣告沒收。
三、依刑事訴訟法第273 條之1 第1 項、第299 條第1 項前段、
    第310條之2、第454 條第2 項，判決如主文。
四、如不服本判決，應於判決送達後20日內，以書狀敘述理由，
    向本院提出上訴（須附繕本）。
本案經檢察官詹常輝提起公訴，檢察官周至恒到庭執行職務。
中　　華　　民　　國　　111 　年　　9 　　月　　29　　日
                  刑事第十八庭  法  官  李宜璇
以上正本證明與原本無異。
如不服本判決應於收受送達後20日內向本院提出上訴書狀，並應
敘述具體理由；其未敘述上訴理由者，應於上訴期間屆滿後20日
內向本院補提理由書（均須按他造當事人之人數附繕本）「切勿
逕送上級法院」。
告訴人或被害人如不服判決，應備理由具狀向檢察官請求上訴，
上訴期間之計算，以檢察官收受判決正本之日起算。
                                 書記官  張雅如
中　　華　　民　　國　　111 　年　　9 　　月　　30　　日
◎附錄論罪科刑之法條
中華民國刑法第321條第1項第3款
犯前條第1項、第2項之罪而有下列情形之一者，處6月以上5年以
下有期徒刑，得併科50萬元以下罰金：
三、攜帶兇器而犯之。
【附件】
臺灣臺中地方檢察署檢察官起訴書　                    馨股
                                    111年度偵字第11811號
　　被　　　告　蘇哲彥　男　22歲（民國00年0月00日生）
　　　　　　　　　　　　住○○市○○區○○路000號2樓之1
　　　　　　　　　　　　居臺中市○○區○○街000巷00號
　　　　　　　　　　　　國民身分證統一編號：Z000000000號
上列被告因竊盜案件，業經偵查終結，認應提起公訴，茲敘述犯
罪事實及證據並所犯法條如下：
　　　　　犯罪事實
一、蘇哲彥前因竊盜案件，經臺灣臺南地方法院以109年度易字
    第654號判決判處有期徒刑3月確定，於民國109年10月21日
    易科罰金執行完畢。詎仍不知悔改，復意圖為自己不法之所
    有，並基於竊盜之犯意，於110年12月10日晚間11時許，在
    臺中市南屯區精科路與精科東路交岔路口附近，持客觀上對
    於人之生命、身體及安全構成威脅，可供兇器使用之板手1
    支(未扣案)，拆卸宇馬浩（菲律賓籍）停放在該處之車牌號
    碼000-0000號普通重型機車之前叉避震器及剎車卡鉗2組，
    得手後離去。嗣因宇馬浩於同年月11時上午10時許，發現其
    停放在前開地點之機車之前叉避震器及剎車卡鉗遭竊，且失
    竊之物遭刊發在臉書網站販售，而報警處理，始循線查獲上
    情。
二、案經宇馬浩訴由臺中市政府警察局第四分局報告偵辦。
　　　　　　 證據並所犯法條
一、上揭犯罪事實，業據被告蘇哲彥於警詢時坦承不諱，並經告
    訴人宇馬浩於警詢時指訴綦詳，復有員警職務報告、臺中市
    政府警察局第四分局扣押筆錄、扣押物品目錄表、贓物認領
    保管單、現場照片及臉書網站截圖等在卷可參，足認被告之
    自白與事實相符，是其犯嫌堪以認定。
二、核被告所為，係犯係犯刑法第321條第1項第3款之攜帶兇器
    加重竊盜罪嫌。又被告曾受犯罪事實欄所載之有期徒刑執行
    完畢，此有刑案資料查註紀錄表附卷足參，其於有期徒刑執
    行完畢後5年內故意再犯本件有期徒刑以上之罪，為累犯，
    得依刑法第47條第1項規定，加重其刑。
三、依刑事訴訟法第251條第1項提起公訴。
　　此　　致
臺灣臺中地方法院
中　　華　　民　　國　 111　　年　　4 　　月　　 13　 日
　　　　　　　　　　　　　　　檢　察　官　詹常輝
本件正本證明與原本無異 
中　　華　　民　　國　 111　　年　　4　　 月　　 25 　日
　　　　　　　　　　　　　　　書  記  官  武燕文
附錄本案所犯法條全文
中華民國刑法第321條
犯前條第 1 項、第 2 項之罪而有下列情形之一者，處 6 月以
上 5 年以下有期徒刑，得併科 50 萬元以下罰金：
一、侵入住宅或有人居住之建築物、船艦或隱匿其內而犯之。
二、毀越門窗、牆垣或其他安全設備而犯之。
三、攜帶兇器而犯之。
四、結夥三人以上而犯之。
五、乘火災、水災或其他災害之際而犯之。
六、在車站、港埠、航空站或其他供水、陸、空公眾運輸之舟、
    車、航空機內而犯之。
前項之未遂犯罰之。